臺灣桃園地方法院民事判決　　　　　　　91年度訴字第1509號
原　　　告　肯盛股份有限公司
法定代理人　丙○○
訴訟代理人　楊貴森律師
複　代理人　乙○○
被　　　告　劉昌
（即劉福金之承受訴訟人）
　　　　　　辛○○
（即劉福金之承受訴訟人）
　　　　　　戊○○
（即劉福金之承受訴訟人）
　　　　　　己○○
　　　　　　庚○○
　　　　　　壬○○
　　　　　　癸○○
　　　　　　卯○○
　　　　　　寅○○
　　　　　　辰○○
　　　　　　甲○○○
　　　　　　丁○○
兼上列5人
訴訟代理人　巳○○　　住新竹縣.
　　　　　　丑○○　　住桃園縣.
　　　　　　子○○　　住桃園縣.
上列當事人間請求所有權移轉登記等事件，於民國94年5 月26日
言詞辯論終結，本院判決如下：
    主  文
被告劉昌、辛○○、戊○○、己○○、庚○○、壬○○、癸○○、卯○○、巳○○、寅○○、辰○○、甲○○○、丁○○應將
坐落桃園縣楊梅鎮○○段老窩小段八一之四、八一之八地號土地
所有權應有部分均為三三九○分之六六辦理繼承登記後，將前開
土地所有權應有部分移轉登記予原告或原告指定之人曾俊財。
被告丑○○應將坐落桃園縣楊梅鎮○○段老窩小段八一之四、八
一之八地號土地所有權應有部分三三九○分之三○移轉登記予原
告或原告指定之人曾俊財。
被告子○○應將坐落桃園縣楊梅鎮○○段老窩小段八一之四、八
一之八地號土地所有權應有部分三三九○分之六○移轉登記予原
告或原告指定之人曾俊財。
原告其餘之訴駁回。
訴訟費用由被告劉昌、辛○○、戊○○、己○○、庚○○、壬○○、癸○○、卯○○、巳○○、寅○○、辰○○、甲○○○、
丁○○負擔三十分之一，被告丑○○、子○○各負擔三十分之一
，餘由原告負擔。
    事  實
甲、原告方面：
壹、聲明：
一、被告劉昌、辛○○、戊○○、己○○、庚○○、壬○○、
    癸○○、卯○○、巳○○、寅○○、辰○○、甲○○○、丁○○應就附表1 所示土地辦理繼承登記後，將應有部分移轉
    登記給原告或原告指定之人曾俊財。
二、被告丑○○應將附表2 所示土地所有權應有部分移轉登記給
    原告或原告指定之人曾俊財。
三、被告子○○應將附表3 所示土地所有權應有部分移轉登記給
    原告或原告指定之人曾俊財。
貳、陳述：
一、被告劉昌、辛○○、戊○○、己○○、庚○○、壬○○、
    癸○○、卯○○、巳○○、寅○○、辰○○、甲○○○、丁○○等13人部分：
    訴外人劉建泉（歿）前於民國76年7 月26日與原告訂定不動
    產買賣契約書，將如附表1 所示之不動產出賣給原告，價金
    （含地號82之1 部分）總計為新台幣（下同）1,496,820 元
    ，原告價金已給付完畢，惟劉建泉尚有如附表1 所示之土地
    尚未辦理所有權移轉登記，而劉建泉去世後，其法定繼承人
    為劉福金（歿）與被告己○○、庚○○、壬○○、癸○○、
    卯○○、巳○○、寅○○、辰○○、甲○○○、丁○○等人
    ，劉福金去世後，其法定繼承人為被告劉昌、辛○○、戊○○等3 人，故請求判決如聲明一所示。
二、被告丑○○部分：
    被告丑○○為訴外人劉運之法定繼承人，於76年7 月25日與
    原告簽訂買賣契約，將其自劉運所繼承如附表2 所示之土地
    所有權應有部分出賣予原告，價金（含地號82之1 部分）為
    665,000 元，原告已給付價金完畢，惟劉運死亡後，其已依
    判決為繼承登記完畢，迄未將其所有權應有部分移轉登記予
    原告，爰請求判決如聲明二所示。
三、被告子○○部分：
    被告子○○為訴外人劉添才之法定繼承人，於76年8 月14日
    及78年1 月24日，分別與原告簽訂買賣契約，將如附表3 所
    示之土地所有權應有部分出賣予原告，價金（含地號82之1
    部分）為5,633,320 元，原告均已給付完畢，且其已依判決
    為繼承登記，然迄未將所有權應有部分移轉登記予原告，爰
    請求判決如聲明三所示。
四、有關系爭土地之買賣標的涉及農地及旱地，原告係以公司名
    義購買，且買受人於簽約當時應需具備自耕能力之限制，被
    告無法辦理移轉過戶，惟嗣後法令有變更可以指定給其他第
    三人，故原告乃按照買賣契約來履行。又最高法院判決意旨
    係指物權行為無效，而債權行為仍屬有效，且相關法令現已
    刪除。依買賣契約第11條第1 項特約事項約定：「本買賣標
    的不動產依民法第269 條規定雙方同意甲方（即買方）得指
    定任何第三人為不動產所有權名義人，乙方（即賣方）不得
    異議。」，兩造間業已約定移轉登記予原告指定有自耕能力
    之第3 人。
參、證據：提出土地登記謄本1件、不動產買賣契約書8件、收據
    19件、切結書4件、追約書2件、土地及地上物點交證明書3
    件、戶籍謄本4件、繼承系統表為證。
乙、被告巳○○、丁○○、甲○○○、辰○○、寅○○、卯○○
    方面：
壹、聲明：原告之訴駁回。
貳、陳述：系爭土地之買賣事宜，皆由父親劉建泉處理，其僅略
    知土地有出賣予他人，不知出賣之部分。
參、證據：未提出任何證據。
丙、被告子○○方面：
壹、聲明：原告之訴駁回。
貳、陳述：其於76年8 月14日與原告籌備處代表人簽訂買賣契約
    ，將所有如附表2 所示土地所有權應有部分，全部出賣予原
    告，價金並已領取，惟其將證件交付予原告後，原告怠於辦
    理移轉登記，竟又對其提起訴訟。
參、證據：未提出任何證據。
丁、被告劉昌、辛○○、戊○○、己○○、庚○○、壬○○、
    癸○○、丑○○方面：
    未於言詞辯論期日到場，亦未提出書狀作任何聲明或陳述。
    理  由
一、按當事人死亡者，訴訟程序在有繼承人、遺產管理人或其他
    依法令應續行訴訟之人承受訴訟以前當然停止，民事訴訟法
    第168 條定有明文。經查，本件被告劉福金於訴訟繫屬後之
    94年1 月14日死亡，其繼承人為被告劉昌、辛○○、戊○○，有原告提出之戶籍謄本為證，是原告聲明由劉昌、辛○○、戊○○承受訴訟，於法有據，應准許之。
二、被告劉昌、辛○○、戊○○、己○○、庚○○、壬○○、
    癸○○、丑○○、子○○均未於最後言詞辯論期日到場，核
    無民事訴訟法第386 條所列各款情形，爰依原告之聲請，由
    其一造辯論而為判決。
三、本件原告起訴主張：被告己○○、庚○○、壬○○、癸○○
    、卯○○、寅○○、辰○○、甲○○○、丁○○、巳○○與
    劉福金（歿）為劉建泉（歿）之法定繼承人，劉建泉生前將
    附表1 所示之土地所有權應有部分出賣予原告，原告價金已
    給付完畢，惟劉建泉尚未辦理所有權移轉登記，被告劉昌
    、辛○○、戊○○為劉福金之法定繼承人，爰依買賣及繼承
    關係，請求被告己○○等13人應就所繼承如附表1 所示之土
    地辦理繼承登記後，將所有權應有部分移轉登記予原告或原
    告指定之人曾俊財。又被告丑○○、子○○各為劉運、劉添
    才之法定繼承人，分別於76年7 月25日、76年8 月14日及78
    年1 月24日將如附表2 、3 所示之土地所有權應有部分出賣
    予原告，原告均已給付價金完畢，爰依買賣之法律關係，請
    求被告丑○○、子○○分別將如附表2 、3 所示之土地所有
    權應有部分移轉登記予原告或原告指定之人曾俊財等語。被
    告巳○○、丁○○、甲○○○、辰○○、寅○○則以：其父
    劉建泉與原告間之買賣契約究係出賣何部分土地與原告，渠
    等並不清楚等語置辯；被告子○○則以：其已將辦理移轉登
    記之相關文件交予原告辦理，係原告遲未辦理過戶等語，資
    為抗辯。
四、原告主張被告己○○、庚○○、壬○○、癸○○、卯○○、
    寅○○、辰○○、甲○○○、丁○○、巳○○與劉福金係劉
    建泉之法定繼承人，劉建泉生前將附表1 所示之土地所有權
    應有部分出賣予原告，總價金1,496,820 元，原告價金已給
    付完畢，嗣劉福金死亡，其法定繼承人為被告劉昌、辛○○、戊○○，迄均未辦理繼承登記；又被告丑○○為劉運之
    法定繼承人，將其自劉運所繼承如附表2 所示之土地所有權
    應有部分出賣予原告，價金（含地號82之1 部分）為665,00
    0 元，原告業已給付價金完畢；被告子○○為劉添才之法定
    繼承人，將其自劉添才所繼承如附表3 所示之土地所有權應
    有部分出賣予原告，價金（含地號82之1 部分）為5,633,32
    0 元，原告亦已給付價金完畢等情，有原告提出土地登記謄
    本21份、原告與劉建泉、丑○○、子○○訂定之不動產買賣
    契約書、收據、切結書、土地及地上物點交證明書、追約書
    為證，被告巳○○、丁○○、甲○○○、辰○○、寅○○、
    子○○對前開文書之真正亦不爭執，而被告劉昌、辛○○
    、戊○○、己○○、庚○○、壬○○、癸○○、丑○○並未
    到庭或提出書狀為爭執，是堪信原告此部分之主張為真正。
五、原告復主張被告己○○、庚○○、壬○○、癸○○、卯○○
    、寅○○、辰○○、甲○○○、丁○○、巳○○係劉建泉之
    法定繼承人，被告劉昌、辛○○、戊○○係劉福金之法定
    繼承人，應繼受被繼承人劉建泉之債務履行買賣契約，將附
    表1 所示土地所有權辦理繼承登記後，將所有權應有部分移
    轉登記予原告或其指定之人曾俊財等語。經查：
（一）就附表1 編號4 、8 所示土地部分（即坐落桃園縣楊梅鎮
      ○○段老窩小段81之4 、81之8 地號土地）：
      查上開兩筆土地地目為「建」，土地使用編定為「山坡地
      保育區丙種建築用地」，其所有權移轉登記並無限制，有
      桃園縣楊梅地政事務所93年7 月14日楊地登字第09300075
      89號函在卷可佐，劉建泉生前既已將附表1 所示之土地所
      有權應有部分出賣予原告，原告亦已支付價金完畢，而稽
      之前開不動產買賣契約書第11條第1 項亦約定：「本買賣
      標的不動產依民法第269 條規定雙方同意甲方（即原告）
      得指定任何第三人為不動產所有權名義人，乙方（即劉建
      泉）不得異議。」，亦即原告依約即得指定任何第三人為
      本件買賣之不動產登記名義人，是原告主張被告己○○、
      庚○○、壬○○、癸○○、卯○○、寅○○、辰○○、甲○○○、丁○○、巳○○、劉昌、辛○○、戊○○應繼
      受前開不動產買賣契約之所有權移轉登記義務，而請求渠
      等將所繼承前開土地辦理繼承登記後，將附表1 編號4 、
      8 所示土地所有權應有部分移轉登記予原告或原告指定之
      人曾俊財，應屬有據。
（二）就附表1編號1至3、5至7、9至20所示土地部分：
    1.查被告之被繼承人劉建泉所出售之如附表1編號1 至3 、5
      至7 、9 至20所示之土地地目均為「田」、「旱」或「林
      」，有原告提出之土地登記謄本為證，而原告與劉建泉之
      上開不動產買賣契約係於76年7 月26日所訂立，依當時土
      地法第30條規定：「私有農地所有權之移轉，其承受人以
      能自耕者為限，並不得移轉為共有。但因繼承而移轉者，
      得為共有。違反前項規定者，其所有權之移轉無效」，此
      法條於89年1 月26日始經公布刪除，故上開買賣契約之效
      力應依當時土地法之規定論之，亦即附表1 所示土地之受
      讓人應具備自耕能力，此亦經前開桃園縣楊梅地政事務所
      函覆明確，是原告主張本件無土地法第30條之適用，顯非
      可採。
    2.按「土地法第30條規定，私有農地所有權之移轉，其承受
      人以承受後能自耕者為限，而此項承受人自耕能力之有無
      ，縱未經當事人主張或抗辯，法院亦應先為調查認定，以
      為判斷之依據，倘承買人並無自耕能力而竟承買私有農地
      ，即係以不能之給付為契約標的，依民法第246 條第1 項
      前段之規定，其契約為無效」（最高法院64年台上字第
      1352號判例要旨參照）。又「關於耕地之買賣，承買人雖
      係無自耕能力之人，惟如約定由承買人指定登記與任何有
      自耕能力之第三人，或具體約定登記與有自耕能力之特定
      第三人，即非民法第246 條第1 項以不能之給付為契約之
      標的，難認其契約為無效。又在立約當時承買人雖無自耕
      能力，而約定待承買人自己有自耕能力時方為移轉登記，
      或約定該項耕地之所有權移轉與無自耕能力之特定第三人
      ，待該第三人有自耕能力時再為移轉登記者，依同條項但
      書規定，其契約仍為有效」（最高法院73年度第5 次民事
      庭會議決定可參）。而上開最高法院判例及決議雖分別於
      90年3 月20日及92年5 月13日經最高法院90年度第3 次及
      92年度第8 次民事庭會議決議不再援用及不再供參考，惟
      係因土地法第30條業於89年1 月26日公布刪除，本件不動
      產買賣契約之效力既依行為時法律仍應適用土地法第30條
      規定，是前開最高法院判例及決議自應仍有適用餘地。
    3.查原告與劉建泉之上開買賣農地契約既有前開土地法第30
      條之適用，而農地之承受人以承受後能自耕者為限，此項
      承受人自耕能力之有無，縱未經當事人主張或抗辯，法院
      亦應先為調查認定以為判斷之依據，已如前述。本件原告
      為法人自無自耕能力，又依前開不動產買賣契約內容僅約
      定由承買人即原告指定登記與「任何第三人」，並無約定
      由承買人指定登記與「任何有自耕能力之第三人」，或具
      體約定登記與「有自耕能力之特定第三人」，且質之原告
      亦自承：「（買賣當時有約定移轉給有自耕能力的第三人
      ？）我們是用公司名義跟他們買，買賣當時沒有注意到農
      地的問題」（見本院卷一第235 頁），則本件為民法第
      246 條第1 項前段以不能之給付為契約標的之情形，是前
      開不動產買賣契約自屬無效。原告固主張：契約中已約定
      由原告指定登記名義人，屬民法第246 條但書之情形云云
      ，惟觀之前開不動產買賣契約書雖於第11條特約事項訂有
      ：「本買賣標的不動產依民法第269 條規定雙方同意甲方
      （即原告）得指定任何第三人為不動產所有權名義人，乙
      方（即劉建泉）不得異議」之文字，然此並非約定由承買
      人指定登記與任何有自耕能力之第三人，或具體約定登記
      與有自耕能力之特定第三人，核與民法第246 條第1 項但
      書之情形尚屬有間，原告主張自非可採。
    4.原告與劉建泉所訂立之前開契約既屬無效，則原告依據繼
      承之法律關係及前開買賣契約，請求劉建泉之繼承人即被
      告己○○等13人應將如附表1 所示之土地編號1 至3 、5
      至7 、9 至20土地辦理繼承登記後，將所有權應有部分移
      轉登記給原告或原告指定之人曾俊財即無理由，應予駁回
      。
六、原告再主張：被告丑○○、子○○應依買賣契約將附表2 、
    附表3 所示土地所有權應有部分移轉登記予原告或其指定之
    人曾俊財等語。經查：
（一）就附表2 、附表3 中編號4 、8 所示土地部分（即坐落桃
      園縣楊梅鎮○○段老窩小段81之4 、81之8 地號土地）：
      查上開兩筆土地地目為「建」，土地使用編定為「山坡地
      保育區丙種建築用地」，其所有權移轉登記並無限制，有
      前開桃園縣楊梅地政事務所函在卷可佐，被告丑○○、子
      ○○既已各將附表2 、附表3 所示之土地出賣予原告，原
      告亦已支付價金完畢，而稽之前開不動產買賣契約書第11
      條第1 項亦約定：「本買賣標的不動產依民法第269 條規
      定雙方同意甲方（指原告）得指定任何第三人為不動產所
      有權名義人，乙方（指出賣人被告丑○○、子○○）不得
      異議。」，亦即原告依約得指定任何第三人為買賣之不動
      產登記名義人，是原告主張被告丑○○、被告子○○應分
      別將附表2 、附表3 編號4 、8 所示土地所有權應有部分
      移轉登記予原告或原告指定之人曾俊財，應屬有據。
（二）就附表2及附表3編號1至3、5至7、9至20所示土地部分：
    1.查被告丑○○、子○○所出售之附表2 、附表3 編號1至3
      、5 至7 、9 至20所示之土地地目均為「田」、「旱」或
      「林」，有原告提出之土地登記謄本為證，而原告與被告
      丑○○、被告子○○之上開不動產買賣契約分別係於76年
      7 月25日、76年8 月14日及78年1 月24日訂定，依當時土
      地法第30條規定：「私有農地所有權之移轉，其承受人以
      能自耕者為限，並不得移轉為共有。但因繼承而移轉者，
      得為共有。違反前項規定者，其所有權之移轉無效」，此
      法條於89年1 月26日始經公布刪除，故上開買賣契約之效
      力應依當時土地法之規定論之，亦即附表1 所示土地之受
      讓人應具備自耕能力，此亦經前開桃園縣楊梅地政事務所
      函覆明確，是原告主張本件無土地法第30條之適用，顯非
      可採。
    2.查原告與被告丑○○、子○○之上開買賣農地契約既有前
      開土地法第30條之適用，而農地之承受人以承受後能自耕
      者為限，此項承受人自耕能力之有無，縱未經當事人主張
      或抗辯，法院亦應先為調查認定以為判斷之依據如前述，
      本件原告為法人自無自耕能力，又依前開不動產買賣契約
      內容僅約定由承買人即原告指定登記與任何第三人，並無
      約定由承買人指定登記與任何有自耕能力之第三人，或具
      體約定登記與有自耕能力之特定第三人，而質之原告亦自
      承：「（買賣當時有約定移轉給有自耕能力的第三人？）
      我們是用公司名義跟他們買，買賣當時沒有注意到農地的
      問題」（見本院卷一第235 頁），則本件為民法第246 條
      第1 項前段以不能之給付為契約標的之情形，是前開不動
      產買賣契約自屬無效。原告固主張：契約中已約定由原告
      指定登記名義人，屬民法第246 條但書之情形云云，惟觀
      之前開不動產買賣契約書雖於第11條特約事項訂有：「本
      買賣標的不動產依民法第269 條規定雙方同意甲方（即原
      告）得指定任何第三人為不動產所有權名義人，乙方（即
      劉建泉）不得異議」之文字，然此並非約定由承買人指定
      登記與任何有自耕能力之第三人，或具體約定登記與有自
      耕能力之特定第三人，核與民法第246 條第1 項但書之情
      形尚屬有間，原告主張自非可採。
    3.原告與被告丑○○、子○○所訂立之前開契約既屬無效，
      則原告依據前開買賣契約，請求被告丑○○應將如附表2
      編號1 至3 、5 至7 、9 至20所示土地所有權應有部分移
      轉登記給原告或原告指定之人曾俊財，請求被告子○○應
      將附表3 編號1 至3 、5 至7 、9 至20所示土地所有權應
      有部分移轉登記給原告或原告指定之人曾俊財，即無理由
      ，應予駁回。
八、綜上所述，原告依繼承及買賣關係，請求被告己○○、庚○○、壬○○、癸○○、卯○○、寅○○、辰○○、甲○○○
    、丁○○、巳○○、劉昌、辛○○、戊○○應將附表1 編
    號4 、8 所示土地辦理繼承登記，並該該土地所有權應有部
    分移轉登記予原告或原告指定之人曾俊財，為有理由，應予
    准許，另請求將附表1 編號1 至3 、5 至7 、9 至20所示土
    地所有權應有部分辦理繼承登記及移轉登記予原告或原告指
    定之人曾俊財部分，因買賣契約違反刪除前土地法30條規定
    而無效，故無由准許，應予駁回。又其依買賣關係，請求被
    告丑○○、子○○分別將附表2 、附表3 編號4 、8 所示土
    地所有權應有部分移轉登記予原告或原告指定之人曾俊財，
    為有理由，應予准許，另請求將附表2 、附表3 編號1 至3
    、5 至7 、9 至20所示土地所有權應有部分移轉登記予原告
    或原告指定之人曾俊財部分，因買賣契約違反刪除前土地法
    30條規定而無效，故無由准許，亦應予駁回。
九、本件事證已臻明確，兩造其餘主張之攻擊防禦方法，經核對
    本件判決結果無影響，爰不逐一論述，附此敘明。
十、據上論結，本件原告之訴為一部有理由，一部無理由，依民
    事訴訟法第385 條第1 項前段、第79條、第85條第1 項前段
    ，判決如主文。
中    華    民    國    94    年     6    月    9     日
                               民事第一庭法　官 　賴惠慈
附表1：土地坐落桃園縣楊梅鎮○○段老窩小段
┌──┬───┬──┬──────┬─────────┐
│編號│地  號│地目│面積（公頃）│ 權  利  範  圍   │
├──┼───┼──┼──────┼─────────┤
│01  │81-1  │林  │1.8026      │66/3390           │
├──┼───┼──┼──────┼─────────┤
│02  │81-2  │旱  │0.0548      │6600/329721       │
├──┼───┼──┼──────┼─────────┤
│03  │81-3  │旱  │26.2903     │6600/329721       │
├──┼───┼──┼──────┼─────────┤
│04  │81-4  │建  │0.0727      │66/3390           │
├──┼───┼──┼──────┼─────────┤
│05  │81-5  │旱  │3.7079      │6600/329721       │
├──┼───┼──┼──────┼─────────┤
│06  │81-6  │田  │0.0674      │66/3390           │
├──┼───┼──┼──────┼─────────┤
│07  │81-7  │田  │0.1444      │66/3390           │
├──┼───┼──┼──────┼─────────┤
│08  │81-8  │建  │0.0272      │66/3390           │
├──┼───┼──┼──────┼─────────┤
│09  │81-9  │田  │0.0301      │66/3390           │
├──┼───┼──┼──────┼─────────┤
│10  │81-10 │田  │0.0150      │66/3390           │
├──┼───┼──┼──────┼─────────┤
│11  │81-11 │旱  │0.5469      │6600/329721       │
├──┼───┼──┼──────┼─────────┤
│12  │81-12 │旱  │0.0139      │6600/329721       │
├──┼───┼──┼──────┼─────────┤
│13  │81-13 │旱  │0.1739      │6600/329721       │
├──┼───┼──┼──────┼─────────┤
│14  │81-14 │旱  │1.4416      │6600/329721       │
├──┼───┼──┼──────┼─────────┤
│15  │81-15 │旱  │0.3221      │6600/329721       │
├──┼───┼──┼──────┼─────────┤
│16  │81-17 │旱  │0.9120      │6600/329721       │
├──┼───┼──┼──────┼─────────┤
│17  │81-18 │旱  │0.2470      │6600/329721       │
├──┼───┼──┼──────┼─────────┤
│18  │81-19 │旱  │0.6965      │6600/329721       │
├──┼───┼──┼──────┼─────────┤
│19  │82-2  │林  │1.8677      │66/3390           │
├──┼───┼──┼──────┼─────────┤
│20  │90-1  │林  │0.9575      │66/3390           │
└──┴───┴──┴──────┴─────────┘
附表2：土地坐落桃園縣楊梅鎮○○段老窩小段
┌──┬───┬──┬──────┬─────────┐
│編號│地  號│地目│面積（公頃）│ 權  利  範  圍   │
├──┼───┼──┼──────┼─────────┤
│01  │81-1  │林  │1.8026      │30/3390           │
├──┼───┼──┼──────┼─────────┤
│02  │81-2  │旱  │0.0548      │3000/329721       │
├──┼───┼──┼──────┼─────────┤
│03  │81-3  │旱  │26.2903     │3000/329721       │
├──┼───┼──┼──────┼─────────┤
│04  │81-4  │建  │0.0727      │30/3390           │
├──┼───┼──┼──────┼─────────┤
│05  │81-5  │旱  │3.7079      │3000/329721       │
├──┼───┼──┼──────┼─────────┤
│06  │81-6  │田  │0.0674      │30/3390           │
├──┼───┼──┼──────┼─────────┤
│07  │81-7  │田  │0.1444      │30/3390           │
├──┼───┼──┼──────┼─────────┤
│08  │81-8  │建  │0.0272      │30/3390           │
├──┼───┼──┼──────┼─────────┤
│09  │81-9  │田  │0.0301      │30/3390           │
├──┼───┼──┼──────┼─────────┤
│10  │81-10 │田  │0.0150      │30/3390           │
├──┼───┼──┼──────┼─────────┤
│11  │81-11 │旱  │0.5469      │3000/329721       │
├──┼───┼──┼──────┼─────────┤
│12  │81-12 │旱  │0.0139      │3000/329721       │
├──┼───┼──┼──────┼─────────┤
│13  │81-13 │旱  │0.1739      │3000/329721       │
├──┼───┼──┼──────┼─────────┤
│14  │81-14 │旱  │1.4416      │3000/329721       │
├──┼───┼──┼──────┼─────────┤
│15  │81-15 │旱  │0.3221      │3000/329721       │
├──┼───┼──┼──────┼─────────┤
│16  │81-17 │旱  │0.9120      │3000/329721       │
├──┼───┼──┼──────┼─────────┤
│17  │81-18 │旱  │0.2470      │3000/329721       │
├──┼───┼──┼──────┼─────────┤
│18  │81-19 │旱  │0.6965      │3000/329721       │
├──┼───┼──┼──────┼─────────┤
│19  │82-2  │林  │1.8677      │30/3390           │
├──┼───┼──┼──────┼─────────┤
│20  │90-1  │林  │0.9575      │30/3390           │
└──┴───┴──┴──────┴─────────┘
附表3：土地坐落桃園縣楊梅鎮○○段老窩小段
┌──┬───┬──┬──────┬─────────┐
│編號│地  號│地目│面積（公頃）│ 權  利  範  圍   │
├──┼───┼──┼──────┼─────────┤
│01  │81-1  │林  │1.8026      │60/3390           │
├──┼───┼──┼──────┼─────────┤
│02  │81-2  │旱  │0.0548      │6000/329721       │
├──┼───┼──┼──────┼─────────┤
│03  │81-3  │旱  │26.2903     │6000/329721       │
├──┼───┼──┼──────┼─────────┤
│04  │81-4  │建  │0.0727      │60/3390           │
├──┼───┼──┼──────┼─────────┤
│05  │81-5  │旱  │3.7079      │6000/329721       │
├──┼───┼──┼──────┼─────────┤
│06  │81-6  │田  │0.0674      │60/3390           │
├──┼───┼──┼──────┼─────────┤
│07  │81-7  │田  │0.1444      │60/3390           │
├──┼───┼──┼──────┼─────────┤
│08  │81-8  │建  │0.0272      │60/3390           │
├──┼───┼──┼──────┼─────────┤
│09  │81-9  │田  │0.0301      │60/3390           │
├──┼───┼──┼──────┼─────────┤
│10  │81-10 │田  │0.0150      │60/3390           │
├──┼───┼──┼──────┼─────────┤
│11  │81-11 │旱  │0.5469      │6000/329721       │
├──┼───┼──┼──────┼─────────┤
│12  │81-12 │旱  │0.0139      │6000/329721       │
├──┼───┼──┼──────┼─────────┤
│13  │81-13 │旱  │0.1739      │6000/329721       │
├──┼───┼──┼──────┼─────────┤
│14  │81-14 │旱  │1.4416      │6000/329721       │
├──┼───┼──┼──────┼─────────┤
│15  │81-15 │旱  │0.3221      │6000/329721       │
├──┼───┼──┼──────┼─────────┤
│16  │81-17 │旱  │0.9120      │6000/329721       │
├──┼───┼──┼──────┼─────────┤
│17  │81-18 │旱  │0.2470      │6000/329721       │
├──┼───┼──┼──────┼─────────┤
│18  │81-19 │旱  │0.6965      │6000/329721       │
├──┼───┼──┼──────┼─────────┤
│19  │82-2  │林  │1.8677      │60/3390           │
├──┼───┼──┼──────┼─────────┤
│20  │90-1  │林  │0.9575      │60/3390           │
└──┴───┴──┴──────┴─────────┘
以上正本係照原本作成。
如對本判決上訴，須於判決送達後20日內向本院提出上訴狀。
中　　華　　民　　國　　94　　年　　6 　　月　　9 　　日
                                書記官  黃泰能
